![alt text](https://i.imgur.com/4B1IxdA.png "Logo Puc")

***

Trabalho Interdisciplinar de Software II
------
### CIT

___


####  - Informações
| Ata de Reunião          |
| -------------           |
| Data: 01/11/2020        |
| Hora: 22:00 às 22:30    |
| Local: Teams do grupo   |

#### - Participantes
| Nome                                 | E-mail                          | Papel            |
| -------------                        | :-------------:                 | -----:           |
| Guilherme Gabriel Silva Pereira      | guilherme.gabriel.532@gmail.com | Development Team |
| José Maurício Guimarães França       | josemauriciogf@gmail.com        | Product Owner    |
| Henrique Penna Forte Monteiro        | henrique.mont011@gmail.com      | DevOps           |
| Lucas Ângelo Oliveira Martins Rocha  | lcs2001_@hotmail.com            | Scrum Master     |
| Marco Tullio Oliveira                | tulliomarco93@gmail.com         | Development Team |

___

#### - Pauta
    1. Dividir as tarefas de frontend para os integrantes na Sprint 5
    2. Escolher os Indicadores de Desempenho

___

#### Notas e Decisões

    * Tarefas disponíveis no projeto: https://github.com/icei-pucminas/plf-es-2020-2-tiii-0940100-cit/projects/1


___

#### - Pendências
| Descrição da Pendência                   | Data para solução               | Responsável                           |
| ---------------------------------------- | :------------------------------:| -------------------------------------:|
| Entrega no mínmo 1 tarefa                | 14/11/2020                      | Todos os participantes                |
